臺灣高雄地方法院民事判決
111年度訴字第79號
原      告  邵怡宣  

訴訟代理人  葉兆中律師
被      告  朱傳舜  

            周幸珍  
訴訟代理人  柯期文律師
上列當事人間請求損害賠償事件，本院於民國111年8月16日言詞
辯論終結，判決如下：
    主  文
原告之訴及假執行之聲請均駁回。
訴訟費用由原告負擔。
    事實及理由
一、原告主張：被告朱傳舜為原告之夫，竟於民國109年間與被
    告周幸珍交往，並與被告周幸珍共同為下列㈠部分行為，被
    告朱傳舜另為下列㈡、㈢部分行為，而侵害原告之配偶權：
　㈠被告朱傳舜於109年12月16日傳送含有「愛，我愛你，我今生
    永遠愛你」等內容之情書予被告周幸珍，而被告周幸珍收受
    該情書後，仍與被告朱傳舜熱絡往來。
  ㈡被告朱傳舜於110年間有為被告周幸珍挑選對戒。
  ㈢被告朱傳舜於110年間有為被告周幸珍購買門牌號碼高雄市○○
    區○○路000巷00號3樓之房屋（下稱系爭房屋）。
　　被告前揭行為致原告依次受有相當於新臺幣（下同）1,499,
    998元、1元、1元之精神痛苦（慰撫金），爰依民法第184條
    、第185條之規定提起本訴，並聲明：㈠被告應連帶給付原告
    1,499,998元，及自起訴狀繕本送達翌日起至清償日止，按
    週年利率百分之五計算之利息；㈡被告朱傳舜應給付原告2元
    ，及自起訴狀繕本送達翌日起至清償日止，按週年利率百分
    之五計算之利息；㈢願供擔保聲請宣告假執行。
二、被告則以：被告原為學長學妹關係，嗣因章治工業股份有限
    公司（下稱章治公司）之裝修工程而有來往，然被告並無原
    告所指熱絡往來、挑選對戒、購買房屋之行為等語，資為抗
    辯，並聲明：㈠原告之訴駁回；㈡如受不利判決，願供擔保聲
    請宣告免為假執行。
三、兩造不爭執之事實（訴字卷第305頁）：
　㈠被告朱傳舜於前揭期間為原告之夫。
  ㈡被告朱傳舜有傳送含有「愛，我愛你，我今生永遠愛你」等
    內容之信件予被告周幸珍收受。
四、本院得心證之理由：
　㈠傳送信件部分：
　⒈被告朱傳舜有傳送含有「愛，我愛你，我今生永遠愛你」等
    內容之信件予被告周幸珍收受乙節，固為被告所不爭執（前
    揭兩造不爭執之事實㈡部分參照）。然查，被告周幸珍既抗
    辯：其於收受該信件後並未回覆被告朱傳舜等語（訴字卷第
    87頁），原告復又不能舉證被告周幸珍有何回覆之行為，自
    難僅以被告朱傳舜單方傳送之信件，遽論被告二人即有交往
    而侵害原告配偶權之事實。
　⒉原告固主張：被告周幸珍收受該情書後，仍與被告朱傳舜熱
    絡往來云云。然查，原告經本院闡明後，特定其所稱「熱絡
    往來」之行為，係指被告周幸珍於章治公司之裝修工程結束
    後，仍持續前往該公司與被告朱傳舜往來之行為（訴字卷第
    158頁）。惟證人即原告與被告朱傳舜之友人梁啟雄證稱：
    「在110年3月之前，周幸珍有來章治公司，次數我忘記了，
    大約在10次上下，當時是因為朱傳舜有對公司做一些改建，
    所以有請周幸珍來公司，當時周幸珍是以設計師的身分來的
    」、「她來到公司之後，除了去辦公室以外，也會去施工的
    現場……施工結束之後，我還有看到周幸珍大約5次左右，這5
    次是包含在前面的10次以內，我的理解是周幸珍大概像是朋
    友一樣來泡泡茶等等」、「（被告二人上開相處期間，有無
    牽手、擁抱、摟肩、摟腰或類似的親密行為？）沒有類似的
    行為」、「（周幸珍來裝修的時候會待在朱傳舜的辦公室或
    是裝修地點的時候，是否還有第三人在場？）會，我記得有
    一次周幸珍有帶一個女性朋友來，但是聊什麼我不知道」、
    「（其他次被告二人相處時，是否都沒有第三人在場？）我
    印象中就只有一次，其他次數我不知道她有沒有帶人來」等
    語（訴字卷第297至299頁），顯見被告周幸珍初因裝修工程
    事宜而前往章治公司與被告朱傳舜會面，會面地點除辦公室
    外，亦包括施工現場，而於該工程結束後，被告二人雖有大
    約5次之會面，然僅係一般友人間泡茶聊天之行程，既無牽
    手、擁抱、摟肩、摟腰或類似的親密行為，且偶有第三人在
    場陪同，難謂有何逾越一般社交範圍之不正常往來。況證人
    梁啟雄證稱：「（你剛剛說到我〈即被告朱傳舜〉辦公室吃飯
    等事情時，請問我的辦公室窗戶是透明的？還是無法自外看
    入其內？）門的中間有霧化的玻璃，周圍是透明的，另外辦
    公室還有其他的窗戶，窗戶的部分是透明的」、「（是否知
    道門中間的霧面玻璃是何時加裝的？是否是110年5月左右才
    加裝的？）這樣講好像有一點印象，好像是在110年5月左右
    ，也就是我要離職的最後一天才加裝的」、「（所以在110
    年5月以前，即使是在我辦公室的外面是否也可以看到裡面
    的動態？）是，所以我才會說我並沒有看到朱傳舜與他人為
    擁抱等親密行為」等語（訴字卷第302至303頁），可知被告
    二人縱在辦公室會面，第三人亦得自門窗查悉室內情形，此
    與一般社交往來之情形並無不合，實難逕認被告二人於傳送
    及收受該情書後，仍有「熱絡往來」之行為可言。
　⒊至證人梁啟雄雖另證稱：「但我知道的是有一次我們有開有
    關公事的語音會議，朱傳舜不在公司，他用語音（無畫面）
    開會時，我隱約有聽到有泡茶的聲音，我感覺在旁邊的人是
    周幸珍，但是照常理來說，工程結束之後，應該不會那麼頻
    繁的見面，這是我要補充的」等語（訴字卷第299頁），惟
    亦證稱：「（當時有聽到女方的聲音嗎？）沒有」等語（訴
    字卷第302頁），自難以此遽論被告二人有何侵害原告配偶
    權之行為。而證人梁啟雄固又證稱：「（證人是否有告訴你
    太太，你曾經懷疑朱傳舜有外遇？）有，我曾經在朱傳舜的
    辦公室無意間發現有一封信，我當時覺得怪怪的，因為我有
    看到裡面有關於感情的婉拒，所以我回家有跟我太太提到我
    有懷疑朱傳舜可能有外遇，但是我那時候還不知道是周幸珍
    ，因為我那時並沒有看到信的對象是何人，不過我是跟我太
    太講朱傳舜可能是跟周幸珍有外遇」等語（訴字卷第299頁
    ），然亦證稱：「我當時猜測可能是朱傳舜寫來拒絕女方的
    電子信件」（訴字卷第300頁）、「（你剛剛提到曾經有一
    次在朱傳舜辦公室的電腦看到一份疑似『拒絕』的信件，是否
    是這份〈提示審訴字卷第37頁即被告朱傳舜傳送予被告周幸
    珍之情書〉？）不是這份，我當時看到的內容有『我對怡宣的
    愛』之類的，所以我才會認定那是婉拒別的女性的回信」等
    語（訴字卷第302頁），則證人梁啟雄發覺之信件內容究竟
    為何？是否與被告周幸珍有關？均屬有疑，自難以此逕認被
    告二人有何侵害原告配偶權之行為。
　⒋又就侵權行為言，被害人應就行為人因故意或過失，不法侵
    害其權利之事實負舉證責任，最高法院70年度台上字第2550
     號判決可資參照。原告主張：被告二人嗣於110年5月7日結
    婚，則被告應就先前並無侵害原告配偶權之變態事實負舉證
    責任云云，既經本院闡明後明示：「（關於侵權行為舉證責
    任部分有無相關實務見解補充？）目前沒有」等語（訴字卷
    第159頁、第304頁），於法容有誤會，自非足採。
　㈡挑選對戒部分：
　　原告固主張：被告朱傳舜於110年間有為被告周幸珍挑選對
    戒云云，並提出被告朱傳舜電子信箱內有Tiffany對戒之廣
    告信件（審訴字卷第45頁）為證。然查，該廣告信件寄件人
    為Tiffany公司，收件人為被告朱傳舜，且無任何被告朱傳
    舜挑選或購買對戒之資訊，亦無被告周幸珍之個人資料在內
    ，而原告經本院闡明後明示：「（關於挑選對戒之事實有無
    其他舉證？）目前沒有」等語（訴字卷第304頁），則原告
    以此遽論被告朱傳舜於110年間有為被告周幸珍挑選對戒云
    云，自嫌速斷。
　㈢購買房屋部分：　
　　原告雖主張：被告朱傳舜於110年間有為被告周幸珍購買系
    爭房屋云云，並以前揭被告朱傳舜傳送予被告周幸珍之信件
    （審訴字卷第37頁）、建物登記謄本（審訴字卷第51頁、第
    105頁）、該房屋室內裝潢工程預算書（審訴字卷第47至49
    頁）、臺灣中小企業銀行高雄分行110年10月21日高雄字第1
    108006026號函暨所附貸款資料（訴字卷第23至37頁）為證
    。惟查，上開信件僅記載：「規劃一個理想永久住所（待商
    討）我無條件承擔」等內容，且該信件未獲被告周幸珍之回
    覆，已如前述。又上開工程預算書之客戶名稱欄記載為「周
    公館」，亦難逕認與被告朱傳舜有何關聯。至系爭房屋登記
    所有權人為被告周幸珍，其房屋貸款之借款人則為被告朱傳
    舜等節，固有上開建物登記謄本、臺灣中小企業銀行高雄分
    行貸款資料為憑，然被告周幸珍既為該貸款之保證人（訴字
    卷第24頁、第34至36頁），且其抗辯：系爭房屋之頭期款、
    裝潢款均由其支付乙節，業據其提出存摺影本（審訴字卷第
    167至173頁、第177頁）為證，則系爭房屋之買賣價金是否
    係由被告朱傳舜所支付，已非無疑，被告周幸珍抗辯：被告
    朱傳舜僅係出名為借款人等語，並非全然無據。而原告經本
    院闡明後明示：「（關於為被告周幸珍購買房屋之事實有無
    其他舉證？）目前沒有」等語（訴字卷第304頁），則原告
    以此遽論被告朱傳舜於110年間有為被告周幸珍購買系爭房
    屋云云，尚乏其據。況該貸款契約係成立於110年7月間，即
    在原告與被告朱傳舜簽立離婚協議書（110年3月18日）「後
    」，嗣該離婚協議書縱因「未有親見或親聞雙方當事人確有
    離婚真意之人，亦即有二人以上證人之簽名」，而經另案臺
    灣新竹地方法院110年度婚字第189號判決確認原告與被告朱
    傳舜間之婚姻關係存在確定，亦難溯及逕認被告朱傳舜出名
    為被告周幸珍借款之行為有何侵害原告之配偶權可言。
五、綜上所述，原告依民法第184條、第185條之規定，請求㈠被
    告連帶給付1,499,998元，及自起訴狀繕本送達翌日起至清
    償日止，按週年利率百分之五計算之利息；㈡被告朱傳舜給
    付2元，及自起訴狀繕本送達翌日起至清償日止，按週年利
    率百分之五計算之利息，為無理由，應予駁回。又原告之訴
    既經駁回，其假執行之聲請失所附麗，自應併予駁回。
六、訴訟費用負擔之依據：民事訴訟法第78條。　　
中　　華　　民　　國　　111 　年　　9 　　月　　2 　　日
                  民事第五庭法  官   王耀霆
以上正本係照原本作成。
如對本判決上訴，須於判決送達後20日內向本院提出上訴狀。如
委任律師提起上訴者，應一併繳納上訴審裁判費。
中　　華　　民　　國　　111 　年　　9 　　月　　2 　　日
                            書記官   陳莉庭